---
title: Nuage de points
author: Franck BERTUZZI
date: '2021-08-20'
slug: nuage de points
categories:
  - R
tags:
  - statistiques descriptives
subtitle: ''
summary: ''
authors: []
lastmod: '2021-08-20T09:55:00+02:00'
featured: no
image:
  caption: ''
  focal_point: ''
  preview_only: no
projects: []
type: book
weight: 2
---

## Créer un nuage de points | Fonction plot
La fonction plot est une fonction générique de R. Elle permet de représenter de nombreux types de données, comme les nuages de points. Nous utilisons ici le jeu de données iris fourni avec le logiciel R. La fonction head() permet de visualiser l'entête du jeu de données et les premières lignes.

```{r}

# Création d'un jeu de données appellé data
data <- iris

# Visualiation partielle du jeu de données
head(data)

# Fontion plot
plot(data$Sepal.Length, data$Petal.Length)

```


<br>
<hr>
<br>


### Droite de regression : fonction lm() et abline()
lm signifie linear model. Voyons ici comment utiliser cette fonction et comment tracer une droite de régression. Nous allons utilisr le jeu de données iris


```{r}

# Dataset : iris
# Fonction plot
plot(iris$Sepal.Length, iris$Petal.Length)

# Fonction lm()
regression <-lm(iris$Petal.Length ~ iris$Sepal.Length, data = iris)

# Fonction abline()
abline(regression)

# Affichage de l'objet "regression"
print(regression)

```
<br>
<hr>
<br>

### Nuage de points avec ggplot
ggplot est un package permettant de proposer des fonctionnalités plus avançées et des graphismes plus agréables. Il fonctionne avec un système de calques. Pour cela, assurez vous de télécharger le package ggplot2 via la fonction install.packages(ggplot2), puis de lancer le package via la commande library(ggplot2).

```{r}
# install.packages(ggplot2)
# library(ggplot2)
# dataset : iris

library(ggplot2)
ggplot(data = iris, mapping = aes(Sepal.Length, Petal.Length)) +
  geom_point() 



```
<br>
<hr>
<br>

### Colorer les variables qualitatives

Nous souhaitons maintenant colorer les variables qualitatives afin d'augmenter la clareté et l'interprétation de graphique. Pour cela nous utilisons l'argument "color" et l"assignons à la variable souhaitée.

```{r}

# Dataset : iris
# Library
library(ggplot2)

# Visualisation partielle du jeu de données
head(iris)

# Fonction geom_point + réglage couleur "color"
ggplot(data = iris) + 
  geom_point(mapping = aes(x = Sepal.Length, y = Petal.Length, color=Species))

```



