---
title: Créer un objet
author: ''
date: '2021-08-19'
slug: créer-un-objet
categories: []
tags: []
subtitle: ''
summary: ''
authors: []
lastmod: '2021-08-19T11:15:37+02:00'
featured: no
image:
  caption: ''
  focal_point: ''
  preview_only: no
projects: []
type: book
weight: 1
---

Nous allons apprendre à créer, manipuler et afficher des objets. Pour créer un objet, rien de plus simple. Il existe plusieurs méthodes. Nous allons ici créer un objet (x) et lui donner une valeur numérique.

<br>
<hr>
<br>

### 1. Créer un objet avec le signe <-
Dans cet exemple, l'objet (x) reçoit la valeur numérique de 12. A noter, que nous pouvons utiliser # pour insérer des commentaires ou des notes, sans que ces derniers ne soient interpréter comme du code.
```{r echo=TRUE, message=TRUE, warning=TRUE, paged.print=TRUE}
# Ceci est un commentaire. 
## Il ne sera pas considéré comme du code à exécuter.
x <- 12
```


<br>
<hr>
<br>

### 2. Créer un objet avec le signe =
Dans cet exemple, l'objet (x) prend la valeur numérique de 12
```{r}
x = 12
```


<br>
<hr>
<br>

### 3. Créer un objet avec ->
Dans cet exemple, (b) reçoit la valeur de (a). Initialement, la valeur numérique de (b) était 15. Après l'opération, (b) reçoit la valeur de (a) et prend la valeur 785.
```{r}
a <- 785
b <- 15
a -> b
print(b)
```


<br>
<hr>
<br>

### 4. Exemple d'objet et quelques opérations : Un vecteur
Ici, nous allons créer un vecteur et additionner son contenu avec la fonction sum(), ou afficher la moyenne avec la fonction mean()

```{r}

# Création d'un vecteur
mon_vecteur <- c(3,5,3,9,5,2)

# Addiction
sum(mon_vecteur)

# Moyenne
mean(mon_vecteur)

```

<br>
<hr>
<br>

